臺灣彰化地方法院刑事判決　　　　　　　94年度易緝字第50號
公　訴　人　臺灣彰化地方法院檢察署檢察官
被　　　告　丁○○
上列被告因竊盜案件，經檢察官聲請簡易判決處刑（94年度偵字
第6522號）及移送併辦（94年度偵字第8263、8628號），由本院
員林簡易庭移送改依通常訴訟程序審理（94年度員簡字第480號
），本院合議庭裁定由受命法官獨任進行簡式審判程序判決如下
：
    主  文
丁○○連續共同踰越安全設備竊盜，累犯，處有期徒刑壹年貳月
。
    事實及理由
一犯罪事實：
  (一)丁○○曾因持有毒品案件，經本院以88年度員簡字第113號
    判決處有期徒刑4月確定，再因持有毒品案件，經本院以88
    年度員簡字第131號判決處有期徒刑3月確定，兩案由本院以
    89年度聲字第2155號裁定定應執行刑有期徒刑6月確定，於
    民國90年4月17日縮短刑期執行完畢，仍不知悔改。復基於
    意圖為自己不法所有之概括犯意，先於94年8月14日下午2時
    許，在彰化縣永靖鄉○○村○○路158號住處後方，徒手竊
    取鄰居丙○○置放該處之鋼索1條得手；丁○○再承前概括
    犯意，並與詹志揚（已判處罪刑在案）共同基於意圖為自己
    不法所有之犯意聯絡，於94年8月14日下午6時許之日間，以
    攀爬安全設備即窗戶之方式，進入彰化縣永靖鄉○○段240
    地號乙○○○所有之鐵皮屋內，徒手竊取乙○○○所有之空
    氣壓縮機1臺、鐵管2支，得手後騎乘機車逃逸，旋於同日下
    午6時30分許，為警在彰化縣永靖鄉○○村○○路36巷巷口
    查獲（空氣壓縮機、鐵管已發還乙○○○），並進而查獲竊
    取丙○○所有鋼索犯行（鋼索已發還丙○○）；丁○○又承
    前概括犯意，於94年9月23日上午7時許之日間，無故侵入彰
    化縣永靖鄉○○村○○路160巷11號甲○○○住處（侵入住
    宅部分未據告訴），徒手竊取甲○○○所有現金新臺幣570
    元得手，因甲○○○目擊上情報警，乃由警通知丁○○於94
    年9月27日晚上7時到案詢問查獲。
  (二)案經彰化縣警察局員林分局報告臺灣彰化地方法院檢察署檢
    察官偵查聲請簡易判決處刑。
二證據：
  (一)被告丁○○於本院坦承不諱之自白（本院卷第54頁）。
  (二)證人詹志揚、丙○○、乙○○○、甲○○○於警詢、檢察官
    偵查中之證述（第0000000000號警卷第1至3、7至8頁，第
    0000000000號警卷第3至4頁，第6522號偵查卷第30頁，第
    8628號偵查卷第23至24頁）。
  (三)卷附之扣押筆錄、查獲照片、贓物認領保管單（第0000000-
    000號警卷第9至16、21至23頁，第0000000000號警卷第7頁
    ，第8628號偵查卷第31至35頁）。
三被告先後徒手竊取被害人丙○○、甲○○○所有之財物得手，
  核其所為，均係犯刑法第320條第1項竊盜罪；被害人乙○○○
  所有上開鐵皮屋之窗戶係固定於該屋之安全設備，具有隔絕防
  閑作用，被告踰越該安全設備，竊取被害人乙○○○所有之財
  物得手，核其所為，係犯刑法第321條第1項第2款踰越安全設
  備竊盜罪。聲請簡易判決處刑意旨原認被告竊取被害人乙○○○所有之財物部分係犯同法第320條第1項之竊盜罪，惟公訴人
  於本院審理中業已更正（本院卷第53頁），自無庸依刑事訴訟
  法第300條變更起訴法條。被告與共同被告詹志揚就竊取被害
  人乙○○○所有之財物部分，有犯意聯絡及行為分擔，皆為共
  同正犯。被告3次犯行，時間緊接，方法相同，觸犯基本構成
  要件相同之罪名，顯係基於概括犯意為之，應依刑法第56條連
  續犯規定論以刑法第321條第1項第2款踰越安全設備竊盜罪，
  並加重其刑。查被告曾因持有毒品案件，經本院以88年度員簡
  字第113號判決處有期徒刑4月確定，再因持有毒品案件，經本
  院以88年度員簡字第131號判決處有期徒刑3月確定，兩案由本
  院以89年度聲字第2155號裁定定應執行刑有期徒刑6月確定，
  於90年4月17日縮短刑期執行完畢，此有臺灣高等法院被告全
  國前案紀錄表可按（本院卷第28至29頁），其受有期徒刑之執
  行完畢，5年內再犯有期徒刑以上之罪，為累犯，應依刑法第
  47條遞加重其刑。公訴人雖僅就被告竊取被害人乙○○○所有
  之財物部分聲請簡易判決處刑，然檢察官就犯罪事實之一部提
  起公訴者，其效力及於全部，此為刑事訴訟法第267條所明定
  ，被告竊取被害人丙○○、甲○○○所有財物部分，與前揭論
  罪科刑之竊取被害人乙○○○所有財物部分，有連續犯關係，
  已如前述，本院自應就屬於裁判上一罪之竊取被害人丙○○、
  甲○○○所有財物部分一併加以裁判。爰審酌被告素行欠佳，
  多次竊盜造成被害人財物損失，本院審理中一度逃匿，有通緝
  書可按（本院94年度易字第1130號卷第61頁），惟到案後尚能
  坦承犯行，態度良好，被害人損失非鉅及其他一切情狀，量處
  如主文所示之刑，以資懲儆。
四如不服本判決，得於判決送達後10日內向本院提出上訴狀，上
  訴於上級法院（應附繕本，勿逕向上級法院提出上訴狀）。
據上論斷，應依刑事訴訟法第452條、第273條之1第1項、第299
條第1項前段，刑法第56條、第28條、第321條第1項第2款、第47
條，判決如主文。
本案經檢察官高如應到庭執行職務。
中　　華　　民　　國　　94　　年　　12　　月　　9 　　日
                  刑事第二庭    法  官  廖政勝
以上正本證明與原本無異。
告訴人或被害人對於判決如有不服具備理由請求檢察官上訴者，
其上訴期間之計算係以檢察官收受判決正本之日期為準。
中　　華　　民　　國　　94　　年　　12　　月　　9 　　日
                                書記官  呂雅惠
附錄本案論罪科刑法條全文：
刑法第320條第1項
意圖為自己或第三人不法之所有，而竊取他人之動產者，為竊盜
罪，處5年以下有期徒刑、拘役或500元以下罰金。
刑法第321條第1項第2款
犯竊盜罪而有左列情形之一者，處6月以上、5年以下有期徒刑：
二 毀越門扇、牆垣或其他安全設備而犯之者。
